【裁判字號】    94,矚重訴,1
【裁判日期】    950105
【裁判案由】    殺人等
【裁判全文】
臺灣苗栗地方法院刑事判決             94年度矚重訴字第1號
公  訴  人  臺灣苗栗地方法院檢察署檢察官
被      告  丙○○
選任辯護人  魏順華律師
            曾能煜律師
            羅秉成律師
上列被告因殺人等案件，經檢察官提起公訴 （94年度偵字第793
號），本院判決如下：
    主  文
丙○○殺人，處有期徒刑拾貳年。
扣案之范倫鐵諾牌深藍色旅行輪袋壹個、黑色塑膠袋肆個均沒收
。
    犯罪事實
一、丙○○與蕭掌珠兩人是夫妻。由於蕭掌珠有憂鬱症之精神疾
    病，常與丙○○發生爭吵，過程中有時會暴力相向，丙○○
    均隱忍而未還手。丙○○因多年身處此環境，深感壓力，2
    年來開始有重度憂鬱症之現象，加上家庭暴力之壓力持續，
    致使其理解、判斷及自我控制能力受損，因其此平常之精神
    狀態即達精神耗弱狀態。
二、民國94年年2 月4 日14時許，在桃園縣桃園市○○○○街530
    號之1 號4 樓住處之客廳內，蕭掌珠又因故與丙○○發生爭
    執，蕭掌珠於是從廚房拿出雙刃之水果刀攻擊丙○○，丙○○見此現在不法之侵害，乃基於正當防衛之意思，先行以雙
    手抓住蕭掌珠持刀之手，順勢回刺蕭掌珠左胸1 刀，並將蕭
    掌珠轉向推開，再朝蕭掌珠背部刺2 刀，此時蕭掌珠已經失
    去攻擊能力，而對丙○○現在不法之侵害已不存在，但丙○○在上述精神耗弱之精神狀態下，多年隱忍之情緒剎那間爆
    發，竟萌生殺害蕭掌珠之意，乃基於殺人之故意，持上述水
    果刀（未經扣案）接續向蕭掌珠頸部刺了1 刀、右胸猛刺1
    刀，為致命傷，再於左胸刺了9 刀，其中有6 刀為致命傷，
    ，造成蕭掌珠胸、頸多處銳器傷，而出血性休克死亡。
三、丙○○殺死蕭掌珠後，為湮滅事證，脫免罪責，乃又生損壞
    、遺棄屍體之犯意。除先將蕭掌珠之屍體搬至上述住處之浴
    室外，並於同月5 日1 時5 分許，至同市○○路939 號之遠
    百愛買購物中心，購買手套、范倫鐵諾牌深藍色旅行輪袋、
    特大黑色塑膠袋等物以為工具，於同日1 時37分許購畢後，
    返回上述住處，褪去屍體之衣物，手戴家中原有手套（未扣
    案），持家中原有之美工刀1 把（未經扣案），以先劃開屍
    體皮肉，再以家中原有之鋸子1 支（未經扣案）鋸斷屍體骨
    頭之方式，依照兩腳、兩手、頭頸部之順序支解，將蕭掌珠
    之屍體分成六塊而損壞其屍體。之後，再將頭顱、兩手、兩
    腳、軀幹共4 部分，分別以3 、4 個上述購得之黑色塑膠袋
    裝成4 袋（起訴書誤為3 袋）。其中軀幹部分更連同包裝之
    塑膠袋置入上述購得之旅行輪袋內，並於同年月5 日12時許
    至14時許，將前述分裝包好之各部分屍體，陸續搬運至其所
    有之車牌號碼3P-5535 號自小客車後車箱及後座內。
四、同日14時起，丙○○即駕駛該自小客車載運已經分袋包裝之
    各屍塊自住處出發，依序：(1)於15時許，在苗栗縣竹東鎮○○路○ 段28號前，將包裹頭顱、雙手屍塊之塑膠袋，放入同
    一個塑膠袋內，一同丟入恰巧行經該處之某垃圾車內；(2)於
    15時許後尚未日落前之某時，在同縣頭份鎮○○○ 路珊瑚幹
    第112 號電桿前，將包裹雙腿屍塊之塑膠袋丟入設置於該處
    編號第634 號垃圾子車內；(3)於日落後之某時，在同鎮○○
    鎮○○路331 號對面車道之人行道旁，將裝有軀幹之旅行輪
    袋丟入設置於該處之第Ｂ234 號垃圾子車內，因此而遺棄全
    部蕭掌珠之屍體。
五、事後，丙○○將上述殺害蕭掌珠之水果刀、損壞屍體之美工
    刀、鋸子、手套，及其殺人時穿著之衣、褲，及自蕭掌珠屍
    體褪下之衣物等物，全部予以丟棄。惟上述僅餘軀幹之屍體
    ，仍遭人發現報警而循線查獲，並扣得上開旅行輪袋1 個及
    包裝軀幹屍塊之黑色塑膠袋4 個。至蕭掌珠其他部位屍體以
    及上述工具、衣褲等證物，經檢警人員持續追查多日，因垃
    圾場內已積放大量其他之垃圾，清查不易，迄今尚未尋獲。
六、本案件經臺灣苗栗地方法院檢察署檢察官相驗後自動檢舉及
    苗栗縣警察局頭份分局報告同署檢察官偵查後起訴。
    理  由
壹、關於證據能力之認定
    兩造對於本案相關證據資料之證據能力於言詞辯論終結前均
    未聲明異議，惟各項相關證據資料取得證據能力之法律依據
    ，並非完全相同，以下仍分項說明：
（一）被告以外之人審判外向檢察官所為之陳述，查無顯有不可
      信之情況，應依刑事訴訟法第159 條之1 第1 項得為證據
      。
（二）被告以外之人於審判外之警詢中陳述，未經兩造於言詞辯
      論終結前就其證據能力聲明異議，依同法第159 條第2 項
      視為同意其證據能力，又警詢中陳述，經本院審酌其該陳
      述做成時之情況，均製有警詢筆錄或查訪報告表，有一定
      之公信力，作為證據，應屬適當，依同法第159 條第1 項
      ，亦得為證據。
（三）證人乙○○、甲○○、辛○○、癸○○、己○○、戊○○
      、庚○○、壬○○○於本院準備程序中之陳述，雖屬審判
      外之陳述，但其傳喚、訊問均僅就非屬本案構成要件事實
      之量刑事項（有關被告犯案動機、犯人之生活狀況、犯人
      與被害人平日之關係等事項）而為陳述，該等待證事項並
      非嚴格證明之範圍，解釋上無須具備同法第276 條第1 項
      所規定「法院預料證人不能審判期日到場」之要件，故其
      證詞均應依同法第159 條之1 第1 項規定，有證據能力（
      另亦可依同法第159條之5第1、2項取得證據能力）。
貳、認定犯罪事實所根據的證據及理由
（一）被告丙○○歷經警察詢問、檢察官訊問及本院審理中都坦
      白承認上述殺害其妻蕭掌珠、殺害後分屍損壞屍體及丟棄
      分屍後各部分屍塊的事實（偵字卷第12-21 頁、第138-14
      1 頁、本院卷第8-16頁、第330-332 頁）。
（二）被害人蕭掌珠死亡的事實，已經臺灣苗栗地方法院檢察署
      檢察官相驗尋獲之軀幹屍塊屬實，製有相驗屍體證明書（
      相字卷第94頁）、相驗及解剖照片52張（偵字卷第110-13
      5 頁）、並有法務部法醫研究所（94）法醫所醫鑑字第
      0234號鑑定書，可為證明。
（三）由於上述屍體之相驗，僅就軀幹屍塊進行解剖，為確定其
      即為被害人蕭掌珠本人，於偵查中經採取其血液、組織，
      及蕭掌珠親生女兒乙○○之唾液，進行DNA 型別鑑定，鑑
      定結果，不排除該軀幹屍塊為乙○○親生母親之可能幸，
      其親子關係機率預估為99.9999 ％，此有內政部警政署刑
      事警察局94年3 月8 日刑醫字第090030697 號鑑驗書附在
      卷中可以為憑（相字卷第50、51頁）。換言之，幾乎可以
      百分之百確定上述軀幹屍體就是被害人蕭掌珠。因此，被
      害人蕭掌珠已經死亡之事實，確實可以確認。
（四）被告雖於殺人後有分屍丟棄以湮滅證據、逃避刑責之行為
      ，但被告遭查獲後，即完全坦承犯行，並詳細供述其犯案
      細節，自警詢、檢察官訊問到本院移審接押訊問以至最後
      審理訊問，所供主要情節均屬一致，且其中所述部分情形
      如：殺人之時間、被害人有精神方面疾病、案發當時被害
      人先持水果刀攻擊為等各節，經查證結果，確與事實相符
      ，足認被告所述內容，應可採信，以下即具體說明本院就
      被告犯案過程之認定情形：
   1、被告供稱殺害妻子的時間是94年2 月4 日14時許（偵字卷
      第5 頁），而尋獲之被害人軀幹屍體經於94年2 月6 日中
      五12時30分許解剖研判結果，認為：屍體有屍僵、失血狀
      況，可支持死者在發現屍體前33-36 小時死亡，與被告所
      述相符，此有前述法醫研究所鑑定書可證（相字卷第113
      頁，鑑定書中誤載被告所稱死者死亡時間為93年2 月4 日
      下午14時許）。故被告殺人時間可以認定是於94年2 月4
      日14時許。
   2、被害人屍體經解剖進行毒物化學檢驗結果確實發現：胃內
      容物及膽汁經檢驗結果含有Clothiapine ，經解剖鑑定報
      告指出：被害人生前即有服用此精神分裂症、精神憂鬱症
      治療藥物Clothiapine （見相字卷第112 頁）。另據曾為
      被害人蕭掌珠看診之精神科醫師庚○○亦於本院證稱：被
      害人曾於84年間由其看診，經診斷結果有憂鬱及焦慮之情
      況；憂鬱會造成情緒易怒，所以情緒控制欠佳，本身有強
      烈負面的想法，甚至強烈自殺意念及企圖，而自殺及殺人
      在醫學是一體兩面的評價等語（本院卷第162 頁）。由以
      上證據足認被告所供稱：(1)被害人蕭掌珠有精神疾病（本
      院卷第11頁）；(2)案發當時，被害人因細故與他發生爭執
      ，被害人竟持水果刀攻擊等情，可以採信。
   3、被告於本院審理中明白供認：「我是在抓狂時，才有殺她
      （被害人）的意思，所以我是在第4 刀才有殺她的意思」
      、「（問：之前刺被害人3 刀，是否有正當防衛的意思？
      ）是，我是為了要救我自己，是第4 刀才有殺她的意思。
      」、「（問：你在刺第4 刀時，被害人手上沒有刀子了，
      是嗎？）是」、「（問：此時是否已經對你沒有立即的生
      命威脅？）是」等語（本院卷第332 頁），比對被告先前
      供述被害人攻擊他的時候，他先雙手抓住被害人持刀之手
      ，順勢回刺被害人左胸1 刀，繼而再朝被害人背部刺了兩
      刀等情（偵字卷第13頁），以及解剖鑑定書中指出左胸7
      處傷口、右胸1 處傷口為致命傷，但未指背部之兩刀傷口
      為致命傷（即傷口編號M 、N ，鑑定書中如為致命傷均有
      標明，相字卷第109 頁），應認被告如上供述情節，確屬
      可信。亦即：被告第1 刀藉抓被害人之手回刺被害人左胸
      ，是防衛不法立即之侵害，第2 、3 刀刺被害人背部，非
      致命傷，尚無殺人犯意，但為避免被害人進一步攻擊，尚
      屬有效防衛之必要範圍內，等到第4 刀時，其實被害人身
      中3 刀後，已經失去有效而構成威脅之攻擊能力，此時被
      告接續在被害人胸前所刺多刀，均多為致命傷，可認被告
      自此時確係基於殺人故意而為殺人之行為。起訴書中對於
      被告殺人犯意之起時點，認定與此略有出入，容有誤會。
   4、被害人之死亡原因，依解剖鑑定報告所研判：甲、出血性
      休克並死後分屍；乙、全身胸、背、頸銳器傷，足見被害
      人是因被告基於殺人犯意，以水果刀刺殺全身多刀，以致
      死亡，其殺人行為，與被害人死亡結果間有因果關係。
   5、依解剖鑑定報告所示其對死亡經過及對死因之看法：死者
      經解剖發現頸部尚有流血之生活反應及昇主動脈頸臂幹旁
      之軟組織包括食道、氣管旁之軟組織支持頸部有切割及穿
      刺傷之生前反應‧‧‧胸部血胸不明顯及心包膜出血不明
      顯等較支持受傷順序為頸部、胸部及心臟穿刺順序。由傷
      口之穿刺痕仍支持為雙刃銳器等內容（本院卷第112 、
      113 頁），可以認定：(1)被告曾對被害人的頸部刺有1 刀
      ；(2)刺殺部分之順序應是先頸部、右胸、再左胸，因心臟
      位置偏於左胸；(3)被告使用之水果刀應是雙刃銳器。被告
      於偵查中供稱未曾刺被害人之頸部（偵字卷第140 、141
      頁）；於警詢中供稱：該水果刀為單刃等語（偵字卷第19
      頁），與客觀證據均不相符，應係被告自己主觀認知或記
      憶之誤差，該部分應以客觀證據所推論之事實為準。
   6、至於被告刺殺的刀數，依解剖鑑定報告所載外傷證據，其
      傷口編號自A 至N ，可知共有14處刺殺之傷口，其中左胸
      傷口編號A-G 、右胸傷口編號K 為致命傷，傷口編號M 、
      N 為左胸背側（即背部）傷。又背部兩傷口及左胸其中1
      刀，如前所述，為被告正當防衛之所刺。故被告在為殺人
      行為時，應共刺了11刀。另依同鑑定書中之解剖觀察結果
      ：胸部刀痕至少12處，左前胸10刀、右上肩窩1 刀（相字
      卷第110 頁）及同鑑定書之外傷證據中所載傷口編號L 記
      載：第6 頸體旁有穿刺傷等內容，則可認定：被告在殺人
      時於左胸刺有9 刀（扣除正當防衛時之1 刀），其中有6
      刀為致命傷（即傷口A-G 中扣除於左胸之正當防衛1 刀
      ）、於右胸刺有1 刀（即傷口K）亦 為致命傷、於頸部刺
      有1 刀，總計確為11刀。與上列所述相符。
   7、另依被告於警詢中所述：其於支解損壞屍體時，有戴手套
      （偵字卷第28頁）；支解屍體後，是先將已支解之雙手、
      雙腳、頭顱及身體共分裝成4 袋（偵卷第14頁），其後在
      丟棄時，才將裝頭顱與裝雙手的兩個塑膠袋放在同1 個塑
      膠袋，丟至垃圾車，而非如起訴書所載一開始僅分裝成3
      大袋。
（五）此外，還有范倫鐵諾牌深藍色旅行輪袋1 個、包裝被害人
      軀幹屍塊之黑色塑膠袋4 個，均扣案足為佐證。本件事證
      明確，被告犯行，可以認定。
參、論罪科刑的理由
一、被告的行為是犯刑法第271 條第1 項之殺人罪及刑法第247
    條第1 項的損壞、遺棄屍體罪。
二、檢察官起訴書所載犯罪事實中，有與前述犯罪事實欄不盡相
    同之處，應由本院加以補充更正，其依據均已在前述認定犯
    罪實所根據之證據及理由處加以說明。
三、被告損壞、遺棄屍體的用意在於湮滅跡證、逃避刑責，被告
    在本院先後兩次訊問時，都有明確一致的供述（本院卷第13
    、332 頁），查被告先前並無入監服刑之經驗，此有臺灣高
    等法院被告前案紀錄表可證，其犯下殺人重罪後，如遭查獲
    ，必須面對嚴厲刑罰，當可預期，其因畏罪而圖毀屍滅跡、
    逃避刑責，確實符合一般犯罪常情，故可採信。所以其所犯
    損壞、遺棄屍體2 罪，是殺人之結果行為（最高法院27年上
    字第2826號、29年度上字第1562號判例、92年台上字第343
    2 號判決意旨參照），應為牽連犯，依刑法第55條的規定，
    應從刑罰較重的殺人罪處斷。公訴意旨認為殺人與損壞、遺
    棄屍體行為，兩者應分別論罪、併合處罰，容有誤會，應該
    予以更正。
四、刑罰之減輕事由
（一）被告行為時之精神狀況，經囑託財團法人為恭紀念醫院（
      下稱為恭醫院）精神醫療中心鑑定結果，臨床診斷為重鬱
      症。司法評估則認為：個案（指被告）多年來深處其妻家
      暴的環境（詳後說明），深感壓力，2 年來開始有重度憂
      鬱症的現象，加上家暴壓力持續，致使其理解、判斷及自
      我控制利受損，因此平常之精神狀態即達精神耗弱之程度
      。在94年2 月4 日行為時，其行為並未直接受到精神症狀
      所導致，因此行為時精神狀態仍為精神耗弱。此有該院94
      年6 月21日（94）為恭醫字第0940000573號函檢附之司法
      鑑定報告書，可供參考。
（二）為審慎求是，除由鑑定機關為恭醫院提出書面鑑定報告如
      前所述外，本院並依刑事訴訟法第206 條第3 項、第208
      條第1 項之規定，命實施鑑定之丁○○○○到院言詞說明
      鑑定之經過、鑑定所憑依據及其他關於信憑性事項：
   1、據丁○○○○所證：其學歷為國防醫學院醫學系畢業，後
      來到美國進修生物精神醫學1 年，目前為止，都還有受訓
      練；自68年近三軍總醫院接受精神科住院醫師訓練，在三
      軍醫院待到79年底，其間涵蓋擔任主治醫師、出國受訓，
      之後在北投醫院擔任副院長2 年，再到為恭醫院擔任副院
      長至今。精神科資歷大概有20幾年。過去曾經受託進行司
      法鑑定之民、刑事案件至少有200 餘件（本院卷第233 、
      23 4頁）。顯見其在學歷、經歷及實際從事司法精神鑑定
      之經驗均屬豐富，其鑑定結果應極具可信度。
   2、本案中本院最為關心且極欲瞭解的是：被告在接受鑑定時
      ，是否有作假、故意虛構經歷事實，以求有利鑑定結果之
      情形，以及被告在審理過程中之談吐、應對進退均屬正常
      、思緒、邏輯也都表示的相當清楚，為何經鑑定為精神耗
      弱？對此問題，林醫師也予以詳細說明：(1)是否作假，會
      依被告當時行為表現及陳述之過程之合理性加以判斷，據
      其經驗顯示：被告所述症狀應屬合理；(2)一般人對於一個
      人的精神狀態評估，僅止於意識層面，例如：對於人、事
      、時、地、物之認知正確狀況去評估；但精神醫療對於此
      還要加上理解、認知、判斷及自我控制之能力。兩者角度
      不同。如果只是一時的情緒衝動、控制不好，並不會做成
      精神耗弱之鑑定結果。精神科對於疾病之診斷都有一個診
      斷標準，本案依據被告所述情節，已經達到重鬱症之條件
      （本院卷第234、235頁）。
   3、此外，丁○○○○並在兩造詢問下（尤其是公訴人方面）
      ，詳細說明在鑑定上之各項疑點，據其說明情形，並無可
      認在偏頗或恣意情形下做成鑑定結果之情形，應認上述鑑
      定結果，確實可以採信。公訴人雖仍質疑「是否全然可採
      ，不無疑問」（見論告書第4 頁，本院卷第349 頁背面）
      ，惟其既未有提出相反之專業鑑定或證據指出上述鑑定結
      果有何不可採納之處，其質疑應僅屬主觀上之臆測而已，
      不影響鑑定結果之可信度。
   4、另本件精神鑑定是屬於刑事訴訟法第208 條第1 項之機關
      鑑定，並無準用同法第202 條應於鑑定前具結之規定，至
      於依法命實施鑑定之丁○○○○為言詞報告，已依刑事訴
      訟法第208 條第2 項準用第202 條之規定命林醫師具結，
      有結文1 紙可憑（本院卷第245 頁）。故此部分應無證據
      能力之問題，亦無另送鑑定之必要。因被害人之母壬○○○具狀向本院指摘該部分調查之證據能力並聲請另送鑑定
      （本院卷第97、98頁），雖其非當事人（依刑事訴訟法第
      3 條參照），不具聲請調查證據資格，為表審慎斟酌其意
      見，特別附帶說明如上。
（三）因此被告在為本件殺人、損壞、遺棄屍體之行為時，應係
      處於精神耗弱之狀態下所為，故依刑法第19條第2 項減輕
      其刑。
五、量處主刑的理由
（一）被告先前於79年間有詐欺犯行，經臺灣新竹地方法院院判
      處有期徒刑6 月，緩刑3 年，緩刑中交付保護管束。緩刑
      期滿，未經撤銷緩刑之宣告，依刑法第76條之規定，其刑
      之宣告，失其效力。故可認被告之品行尚稱良好。
（二）被告於行為時，精神狀態處於精神耗弱狀態，已經詳述如
      前，被告在理解、判斷及自我控制能力均受損之情形，其
      可責性自然較低。
（三）至於導致被告會有精神耗弱之情形，依照被告之說法，是
      肇因於被害人長年的家庭暴力行為。經查：
   1、本院依照辯護人之聲請傳喚證人即鄰居癸○○、己○○、
      戊○○，根據他們的證詞，雖然並未親眼或親耳見聞被害
      人對被告有暴力行為，但卻也透露出其有跡可尋之間接事
      實，如：證人癸○○證稱：常常看到被告身上的傷勢嚴重
      ，都是指甲的抓傷、臉上也會有抓傷（本院卷第88頁）；
      證人己○○證稱：曾看到被害人以刀抵住女兒乙○○的脖
      子，被告叫他趕快去報警、丙○○搬離後有時回來時，身
      上會有一些抓傷（本院卷第108-110 頁）；證人戊○○證
      稱：有時看丙○○身上會掛彩，如夏天類似會穿長袖；丙○○額頭會貼OK絆，手臂偶而會有抓傷（本院卷第134 、
      13 5頁）等語。
   2、另曾為被害人看診之鑑定證人庚○○醫師也於本院證稱：
      曾在84年間親自面對面為被害人看診，被害人當時即主訴
      有睡眠及情緒失控的問題，經診斷被害人患有憂鬱症，有
      開藥給被害人服用，但被害人的治療是斷斷續續，無法作
      良好的控制等語（本院卷第157 、162 頁）。也因此，被
      害人因憂鬱症之問題，未獲良好控制，情緒不穩定，因而
      會有家庭暴力之行為，亦屬符合情理。
   3、最重要的是，本院依職權傳喚被告也是被害人的2 位女兒
      甲○○、乙○○到庭作證。因為2 位證人與被害人、被告
      本共同一家生活，其等對於被告與被害人生前平日生活互
      動情形之了解，應該最為貼近事實，且兩人在喪母之痛、
      父親即為兇手之情境下，證詞內容本難矯情作偽，如反於
      事實對父親為有利之陳述，其內心所面對道德壓力及譴責
      絕非一般偽證可以比擬，也因此在此情境下，如輕易地摒
      棄其等證詞，必將不足以確切地發現真實。故其兩人之證
      詞，應該可以採信。而兩人均證實被害人於生前對被告有
      家庭暴力之事實，且被告都不會還手（本院卷第40、44頁
      ）。
   4、綜上幾點，被害人對於有長年家暴行為之事實，確實可以
      認定。
（四）無論何種原因，都不能正當化被告殺害妻子的行為。其手
      刃多年結髮妻子，手段不僅殘忍，犯後還將被害人屍體分
      屍丟棄，迄今仍無法尋獲屍首及四肢，對被害人而言，實
      情何以堪？這應該也是檢察官為何選擇請求判處被告無期
      徒刑的重要原因，對被害人之母親、胞妹及其他親屬而言
      ，也是最不能接受的一點。尤其，被害人已經死亡而無法
      為自己陳述意見，檢察官更須站在社會正義及被害人之角
      度，做出嚴正的求刑表示。
（五）惟審判量刑必須兼顧社會正義及個案正義，並充分反映出
      個案中各種量刑因素，此應為刑法第57條規定科刑時應審
      酌一切情狀之意涵。故本院審酌前述幾點以及本案中其他
      一切情狀後，認為檢察官之上述求刑，經衡量各點有利於
      被告之量刑因素，實屬過重，故量處如主文所示之主刑。
（六）另辯護人請求量處被告7-10年有期徒刑，經斟酌本案中被
      告殺人分屍行為，對於人類集體生活之文明意識造成極大
      震撼，非量處如上述主刑，不足以彰顯本案所應有之刑罰
      一般預防作用，故未予採納，附帶在此一併說明。
六、關於從刑
（一）扣案之范倫鐵諾牌深藍色旅行輪袋1 個、黑色塑膠袋4 個
      ，係被告所有且係供其遺棄屍體所用之物，被告已在本院
      審理中，供述甚明（本院卷第331 頁），應依刑法第38條
      第1項第2款，宣告沒收。
（二）被告犯案時所用其他工具，如：水果刀、鋸子、美工刀、
      包裝屍體之塑膠袋，均未經扣案，依法又不是應予義務沒
      收之物，故不宣告沒收。
（三）另扣案之白雪牌亮透洗潔精1 瓶、塑膠手套（紅黃兩色）
      1 雙，被告亦於審理中明確說明並非供犯案所用之物（本
      院卷第331 頁），因此不符合沒收之要件，也不宣告沒收
      ，應由檢察官另行依法處理。
肆、適用之法律
一、刑事訴訟法第299條第1項前段。
二、刑法第271 條第1 項、第247 條第1 項、第55條、第19條第
    2 項、第38條第1項第2款。
本案件經檢察官林映姿到庭執行職務。
中    華    民    國    95    年    1     月    5     日
                  刑事第一庭  審判長法  官  劉 興 浪
                                    法  官  羅 貞 元
                                    法  官  蔡 志 宏
以上正本證明與原本無異。
如不服本判決，應於判決送達後10日內向本院提出上訴狀（應抄
附繕本）。告訴人或被害人如對於本判決不服者，應具備理由請
求檢察官上訴，其上訴期間之計算係以檢察官收受判決正本之日
期為準。
                                    書記官  楊 慧 萍
中    華    民    國    95    年    1     月    9     日
附記論罪之法條全文
刑法第247 條第1項
損壞、遺棄、污辱或盜取屍體者，處6 月以上5 年以下有期徒刑
。
刑法第271 條第1項
殺人者，處死刑、無期徒刑或 10 年以上有期徒刑。


司法院資訊處製作；財團法人民間司法改革基金會備份。
